【裁判字號】    97,上,371
【裁判日期】    980414
【裁判案由】    塗銷所有權移轉登記
【裁判全文】
臺灣高等法院臺中分院民事判決           97年度上字第371號
上  訴  人  己○○
            甲○○
上二人共同
訴訟代理人  庚○○
被  上訴人  台中商業銀行股份有限公司
法定代理人  戊○○
訴訟代理人  丙○○
上列當事人間請求塗銷所有權移轉登記事件，上訴人對於中華民
國97年9月24日臺灣臺中地方法院第一審判決（97年度訴字第580
號）提起上訴，本院於98年3月31日言詞辯論終結，茲判決如下
：
    主  文
上訴駁回。
第二審訴訟費用由上訴人負擔。
    事實及理由
一、被上訴人主張：（一）訴外人吳旭彥（原名吳啟運）於民國
    （下同）94年8月5日，以訴外人吳啟明及上訴人甲○○為連
    帶保證人，向伊借款新台幣（下同）200萬元，約定借款期
    限至98年8月5日止，如不依約清償本息時，即喪失期限利益
    ，應將全部本金、利息、違約金一次清償。嗣上開借款於96
    年11月5日滯欠伊本金877,042元，及其後之利息、違約金，
    伊乃於96年12月11日聲請、並於同年月17日獲核發假扣押裁
    定，查得上訴人甲○○僅有之財產即如附表（一）所示不動
    產。詎上訴人甲○○為避免其上開不動產遭強制執行，竟於
    96年12月13日，以買賣為原因將之移轉登記予上訴人己○○
    ，而斯時上訴人甲○○別無其他財產可供擔保伊債權。姑且
    不論上開上訴人間之債權行為及移轉所有權登記之物權行為
    是否屬通謀虛偽，然，上訴人間並無實質資金往來，上開債
    權行為及物權行為實屬無償行為，且有害伊之債權；縱若認
    係有償行為，上訴人於行為時顯明知有害伊債權，故伊得依
    民法第244條第1、2項規定，請求撤銷上開債權行為及物權
    行為，並依同條第4項規定，請求塗銷上訴人間因此而為之
    所有權移轉登記以回復原狀。（二）上訴人雖辯稱上訴人劉
    正冶以上訴人甲○○所欠債務及承擔上訴人甲○○貸款餘額
    ，向上訴人甲○○購買系爭不動產，並提出以訴外人吳彥旭
    為發票人、上訴人甲○○為背書人之支票四紙為證，然，上
    訴人所稱買賣時點在上開支票到期前，斯時訴外人吳旭彥並
    未欠上訴人劉正冶款項，尚無從以債作價，故上訴人之說詞
    顯有矛盾；上訴人雖又辯稱跳票前即知無法兌現而有以屋抵
    債之買賣，然，若該買賣為真，則上訴人劉正冶對訴外人吳
    旭彥之債權已受清償，應即不會且不需再提示上開支票，然
    ，上訴人卻又在所稱買賣後提示支票，顯不合理。另上訴人
    辯稱換票云云，形式上換票一方雖為訴外人吳旭彥，另一方
    卻為第三人景泰公司，與訴外人吳旭彥無關。亦即上訴人劉
    正冶對訴外人吳旭彥不僅無借款債權，其對於上開支票亦無
    票據債權。此外，上訴人並未變更貸款之借款名義人，可見
    所稱承擔貸款餘額，亦非實在。（三）縱認上開債權行為及
    物權行為係屬有償，然觀諸上訴人固於96年2月14日離婚，
    惟仍設籍於一處，可見上訴人己○○深知上訴人甲○○之債
    務狀況及欲避免執行之情事，且明知該有償行為造成伊權利
    受損等情，爰依上開規定，提起本件訴訟，聲明求為判決：
    (一)上訴人間就附表所示土地及建物之買賣行為及移轉所有權
    之物權行為，應予撤銷。(二)上訴人甲○○就系爭土地及建物
    ，於登記日期96年12月13日以買賣為原因而為之所有權移轉
    登記，應予塗銷，並將系爭土地及建物所有權恢復為上訴人
    甲○○所有。
二、上訴人則以：（一）上訴人劉正冶以上訴人甲○○為訴外人
    吳旭彥擔保而積欠之債務184萬元、及承擔上訴人甲○○以
    系爭不動產向銀行抵押貸款之未償餘額270萬餘元，共約450
    萬元向上訴人甲○○購買系爭不動產，故上訴人間並無通謀
    虛偽意思表示，各該債權行為及物權行為均真實無誤，並為
    有償行為。詳言之：1.訴外人吳旭彥曾以其簽發如附表（二
    ）所示之支票（付款人均為合作金庫商業銀行北台中分行）
    四紙，經上訴人甲○○背書後，向上訴人己○○借款，上訴
    人劉正冶則向景泰公司借款、而以景泰公司之支票交付借款
    予訴外人吳旭彥，訴外人吳旭彥持景泰公司之支票分別向訴
    外人乙○○及丁○○調現後，最終均由上訴人劉正冶付款向
    訴外人乙○○及丁○○取回，故訴外人吳旭彥確有積欠上訴
    人劉正冶債務。嗣訴外人吳旭彥積欠地下錢莊款項逃逸，致
    上訴人甲○○連帶積欠上訴人己○○184萬元，上訴人二人
    乃協議為上開以債務及貸款抵付價金之買賣。2.又因訴外人
    吳旭彥約於96年10、11月間即告知上訴人劉正冶其因公司週
    轉不靈，無法給付票款，且其於96年11月18日前已逃逸無蹤
    、於96年11月25日前即已有退票，上訴人二人基於該些票款
    已無兌現可能，乃於上開四紙支票到期日前即協商解決而有
    系爭買賣，自無待於跳票後再處理。3.上訴人劉正冶與訴外
    人吳旭彥之間，於93年間就有借貸關係，並非臨訟始偽造債
    權，此觀訴外人吳旭彥早於96年3月前即曾多次向上訴人劉
    正冶換票，劉正冶指示其兄弟即景泰公司負責人劉政岳開票
    ，並由上訴人甲○○連帶保證，即可得知。4.再承擔貸款部
    分，有上訴人劉正冶每月代為繳款之匯款單可資證明，至未
    向銀行辦理變更貸款名義人，係因上訴人甲○○貸款時係低
    利貸款，若變更貸款名義人將致利率不同；且因房子有假扣
    押，故銀行不同意上訴人變更債務人名義。（二）本件除各
    該債權行為及物權行為均屬有償行為外，上訴人劉正冶於行
    為時亦確實不知上訴人甲○○積欠被上訴人債務之事，故本
    件並不違反民法第244條規定。蓋：1.被上訴人係於96年12
    月11日聲請、於同年月17日取得假扣押裁定，而上訴人間係
    於96年11月28日即完成買賣契約、並於96年12月13日即完成
    登記。2.上訴人甲○○尚非直接向被上訴人借款之人，無從
    得知訴外人吳旭彥對被上訴人還款之情形，且在系爭房地過
    戶前，亦未接獲被上訴人主張連帶責任之通知。3.上訴人劉
    正冶長時間往來國內外，且上訴人雖本為夫妻，然早已因上
    訴人劉正冶外遇而關係冷淡，並於96年2月14日離婚，上訴
    人甲○○亦早已搬家，僅因租住所不定，故未將戶籍遷出，
    且上訴人甲○○就為其兄即訴外人吳旭彥連帶保證一節，無
    告知上訴人劉正冶之必要，故上訴人己○○直至被上訴人前
    來查封之際，方知上訴人甲○○有連帶保證之事等語，資為
    抗辯。
三、原審法院審理後，斟酌兩造之主張及攻擊防禦方法之結果，
    認上訴人所辯，均不可採。被上訴人依民法第244條第1項之
    規定，請求撤銷上訴人二人就附表所示不動產所為之債權行
    為及所有權移轉登記之物權行為，並依民法第244條第4項規
    定，併請求上訴人己○○將如附表所示不動產所有權移轉登
    記（登記字號為96年空白字第537020號）予以塗銷以回復原
    狀，洵屬有據，應予准許。而為被上訴人勝訴之判決。上訴
    人不服，提起上訴，聲明求為判決：（一）原判決廢棄。（
    二）被上訴人於一審之訴駁回。（三）第一、二審訴訟費用
    均由被上訴人負擔。被上訴人則答辯聲明求為判決：（一）
    上訴駁回。(二)訴訟費用由上訴人負擔。
四、兩造不爭執事項：
（一）兩造於原審97年9月1日言詞辯論期日，經承審法官試行整
    理並簡化爭點，就下列事項不為爭執（見原審法院卷第105
    頁背面）：
  1.訴外人吳啟運（即吳旭彥）於94年8月5日，以訴外人吳啟明
    、上訴人甲○○為連帶保證人，向被上訴人借款200萬元，
    約定借款日期自94年8月5日起，至98年8月5日止，且約定有
    任何一宗債務不履行本金或利息，即喪失期限利益，應將全
    部積欠之本金、利息、違約金一次清償。嗣吳啟運自96年11
    月5日起，未依約清償，上開借款滯欠本金877,042元，及自
    96年11月5日起，至清償日止計算之利息、違約金，被上訴
    人為上訴人甲○○之債權人。
  2.坐落台中市○○區○○段520地號土地，面積941平方公尺，
    所有權應有部分一萬分之二四０，及其上建號大新段08815
    號建物（門牌號碼台中市○○區○○路501號6樓），所有權
    全部，本為上訴人甲○○所有，上訴人甲○○於96年12月13
    日，以買賣為原因（原因發生日96年11月28日），將上開土
    地、建物等不動產所有權移轉登記予上訴人己○○（登記字
    號為96年空白字第537020號）。
  3.被上訴人於96年12月17日取得原審法院96年度裁全字12031
    號假扣押裁定（96年12月11日聲請），該裁定主文為：「債
    權人【按即被上訴人】以20萬元或同額中央政府公債，為債
    務人【按即訴外人吳啟運、吳啟明、上訴人甲○○，原審所
    列不爭執事項中僅摘要記載為本訴被告之上訴人甲○○】供
    擔保後，得對於債務人之財產，在60萬元之圍內，予以假扣
    押。債務人以60萬元為債權人供擔保後，得免為或撤銷前項
    假扣押」。
  4.上訴人甲○○前於90年10月3日，以前述系爭土地、建物不
    動產，向訴外人台新銀行設定第1順位最高限額抵押權462萬
    元，並向台新銀行借款，迄96年12月13日止，上訴人甲○○
    尚欠台新銀行本金2,753,127元，嗣至今日，上訴人甲○○
    未向台新銀行聲請將債務人名義由上訴人甲○○變更為上訴
    人己○○。
（二）上訴人二人於其等所主張之系爭不動產之買賣契約訂定及
      所有權移轉登記後，上訴人己○○並未另行交付價金450
      萬元予上訴人甲○○。
（三）上訴人甲○○將系爭不動產移轉登記予上訴人劉正冶時，
      並無其他財產，且積欠地下錢莊一千餘萬元債務；於本件
      言詞辯論終結時，仍無其他財產可供清償債務，猶積欠地
      下錢莊鉅額債務【參見本院卷第26頁、第113頁所附97年
      11月20日準備程序、98年3月31日言詞辯論筆錄中，上訴
      人訴訟代理人所言】。
五、得心證之理由：
    本件被上訴人主張：上訴人二人於96年11月28日，就前述系
    爭土地、建物，所為之債權行為及所有權移轉登記之物權行
    為，為無償之行為，應予撤銷；且縱使上開債權行為、物權
    行為為有償行為，上訴人二人亦明知有害於被上訴人之債權
    ，被上訴人亦得起訴請求上訴人二人撤銷，並請求上訴人己
    ○○塗銷前述系爭土地、建物之所有權移轉登記，惟被上訴
    人之主張為上訴人二人所否認，並以上情置辯，是本件爭執
    之關鍵所在，厥為：上訴人二人就前述系爭土地、建物所為
    買賣契約債權行為及所有權移轉登記之物權行為，為有償或
    無償之行為？是否因此有害被上訴人之債權？被上訴人得否
    起訴請求上訴人二人撤銷？並請求上訴人己○○塗銷前述系
    爭土地、建物之所有權移轉登記？經查：
（一）本件被上訴人為上訴人甲○○之債權人，已如前述，而被
      上訴人主張上訴人二人就系爭附表所示不動產為所有權移
      登記行為，屬無償行為，即上訴人二人僅有不動產所有權
      移轉登記之合意，惟上訴人己○○對上訴人甲○○所為之
      有權移轉行為，未有相對之有償給付，上訴人二人就被上
      訴人之主張固不否認，其二人於系爭不動產之買賣契約訂
      定及所有權移轉登記後，上訴人己○○並未交付價450萬
      元予甲○○，惟兩造約定價金係以上訴人甲○○積欠己○
      ○之債務184萬元，及系爭不動產未清償之抵押貸款餘額
      270萬元，由上訴人己○○承受，做為價金之抵付云云，
      惟查：
    1.上訴人二人固抗辯：於96年11月28日訂立買賣契約前，上
      訴人甲○○即積欠上訴人己○○184萬元云云，並提出附
      表（二）所示吳啟運所簽發，並經上訴人甲○○背書之支
      票四紙為證，然查：上開附表（二）所示之支票，上訴人
      甲○○固有於支票上背書，惟背書人之責任，必於支票提
      示未獲付款時方產生，即背書人於支票退票時，方與發票
      人負連帶清償之責任，參諸附表（二）所示支票，其提示
      日最早之支票，為96年12月25日，則縱使上訴人二人抗辯
      己○○持有上訴人甲○○所背書之支票之事實為真，至早
      亦於96年12月25日提示退票後，背書人甲○○方對持票人
      負背書人責任，而應負給付票款之責任。然審諸系爭附表
      所示之不動產，其買賣契約原因發生日96年11月28日，上
      訴人甲○○於支票提示退票前，即與上訴人己○○謀訂買
      賣契約，是上訴人二人為買賣契約時，上訴人甲○○之背
      書人責任尚未產生，何能謂上訴人甲○○對上訴人己○○
      負有票款債務184萬元？況審諸卷附上訴人提出之支票退
      票理由單，持票提示之人為訴外人劉政岳，上訴人己○○
      非係執票人，上訴人甲○○亦僅對劉政岳負背書人之責任
      ，其對上訴人己○○並不負任何票據債務，上訴人二人辯
      稱：其有以上訴人甲○○積欠上訴人己○○之票據債務18
      4萬元抵付買賣價金，已難採信。及至本院，上訴人改稱
      ：訴外人吳旭彥係以附表（二）所示四紙支票向上訴人己
      ○○借款，上訴人己○○則向訴外人景泰公司借款、而以
      景泰公司之支票交付借款予訴外人吳旭彥，訴外人吳旭彥
      持景泰公司之支票分別向訴外人乙○○及丁○○調現後，
      最終均由上訴人劉正冶付款向訴外人乙○○及丁○○取回
      ，故訴外人吳旭彥確有積欠上訴人劉正冶債務。嗣訴外人
      吳旭彥積欠地下錢莊款項逃逸，致上訴人甲○○連帶積欠
      上訴人己○○184萬元，上訴人二人乃協議為上開以債務
      及貸款抵付價金之買賣云云。惟關於由上訴人劉政治轉向
      景泰公司借取支票供吳旭彥向乙○○、丁○○二人調取現
      金部分，經原審法院歷經六個月之調查，由兩造詳為攻防
      ，上訴人均無支字片語提及此一部分，及至本院始逐漸為
      此編議補充，已滋疑竇。況上訴人甲○○於97年5月7日於
      原審親自到庭，詳細陳述：「（對於支票借款是分幾次借
      ？）分二次借，十月借一次，十一月再借一次，兩次借款
      都有通知我，由我來擔保，借款支票是被告己○○公司的
      會計開票出來，叫我直接到公司拿，拿了之後就去領款。
      借款人（即吳彥旭）的票是我去拿借款時，同時交付的，
      我交給被告劉政治的票金額與他開我們提領的金額是一樣
      的」等語（見原審卷第67頁正反面）乃供明上訴人劉政治
      係以公司支票直接由上訴人甲○○領取現金，而非由吳旭
      彥持向他人調取現金，已足認事後編織由吳旭彥持票向人
      調取現金之說為不實。況上訴人所舉之證人丁○○於本院
      準備程序中到庭，關於吳旭彥所交付向其調現之支票發票
      人為何人乙節，莫衷一是，先則供稱係己○○所簽發云云
      ，再則謂因吳旭彥一向有信用，伊未詳看，故不知是否客
      票，最後回頭經其配偶王德隆提示，乃再改稱發票人為景
      泰公司云云（見本院卷第91頁正反面）。又證人乙○○雖
      供稱伊父有收取吳旭彥所交付之支票云云，但先則供稱：
      「（你有無與景泰公司來往，收過他們的支票？）有，那
      段時間我拿過三、四張，是他們（付伊）的貨款」等語，
      再供稱：「吳啟運說是貨款收回來的支票，拿票跟我爸爸
      換現金」等語（見本院卷第81頁反面），所供亦不一。且
      依證人丁○○、乙○○二人所供，乃均景泰公司票期未至
      ，即由劉政治折價，乙○○部分以100萬元換回1,076,000
      元支票，丁○○部分為折價對半換回支票，但對於景泰公
      司既非不能支付金額，且票未到期，無從知悉屆期不能兌
      現之情形下，何以同意由己○○以低價贖回乙節，則未能
      為合理之說明。是其二人所證係由己○○換回支票部分，
      均悖於經驗法則，皆無可信。且如確已由上訴人己○○向
      丁○○、乙○○二人贖回吳旭彥為調現向景泰公司所借取
      之支票，則景泰公司並無因該支票而付款之情形，依法該
      公司即對吳旭彥已無債權，而不得再提示吳旭彥所簽發，
      用以抵付借票之支票，但其後卻仍由景泰公司負責人劉政
      岳提示該支票，此為上訴人所不爭，依此益足徵上訴人於
      上訴本院後所逐漸編織補充為甲○○向己○○借款，己○
      ○再向景泰公司取票供吳旭彥向人調現，嗣再由己○○以
      現金贖回，上訴人甲○○因此對上訴人己○○負有上開債
      務云云之說，乃顯然悖於經驗法則，均無可採信。
    2.又上訴人二人復辯稱：兩造間買賣契約之價金，除以支票
      票款債務184萬元抵付外，餘額由上訴人己○○承受上訴
      人甲○○對台新商業銀行所負270萬元貸款債務，以抵付
      價金云云，惟經原審法院向台新商業銀行函詢，上訴人甲
      ○○以系爭附表一所示之不動產向台新商業銀行抵押貸款
      債務，於96年12月13日尚有275萬3127元本金未為清償，
      且上訴人甲○○迄今未向台新商業銀行請求變更債務人名
      義，有台新商業銀行97年7月16日00000000001號函文一份
      ，在卷可稽，且上訴人二人亦自承未向台新商業銀行為債
      務人名義之變更，是上訴人甲○○積欠台新商業銀行之抵
      押貸款債務，迄今仍屬存在，上訴人己○○並無代為清償
      之事實存在，是上訴人辯稱：上訴人己○○有以承受上訴
      人甲○○對台新商業銀行之抵押貸款270萬元作為價金之
      給付，亦無可採。
    3.基上所述，本件上訴人甲○○將附表所示之不動產移轉登
      記予上訴人己○○後，上訴人己○○並無任何相對價金之
      給付，上訴人二人就附表所示不動產之所有權移轉登記，
      顯無任何對價，上訴人二人雖以買賣之名為移轉登記之原
      因，實係隱存贈與之無償行為無誤，是被上訴人主張上訴
      人二人所為之所有權移轉登記，屬無對價之無償行為，應
      可採信；上訴人二人辯稱：其二人確因有償買賣關係而移
      轉附表所示之不動產，自難採信。
（二）按債務人所為之無償行為，有害及債權者，債權人得聲請
      法院撤銷之。債權人依第1項或第2項之規定聲請法院撤銷
      時，得並聲請命受益人或轉得人回復原狀。民法第244條
      第1項、第4項定有明文。次按民法第244條之撤銷權，其
      客體乃包括債務人之債權行為及物權行為，債權人行使此
      種撤銷權時，並可同時訴請撤銷債務人之債權行為及物權
      行為，最高法院42年台上字第323號、48年台上字1750號
      判例意旨可資參照。本件上訴人甲○○積欠被上訴人債務
      87萬7042元未能清償，對被上訴人負有債務，詎竟於96年
      12月13日以無償贈與之行為將本件房地移轉登記予上訴人
      己○○，致其積極財產減少，而上訴人甲○○於為前開無
      償行為之時，除本件房地外別無其他財產或股票、存款、
      不動產等財物，其財產並不足清償對被上訴人所負債務之
      債權，其將本件房地移轉登記予上訴人己○○之行為，使
      自己陷於無資力，致被上訴人向上訴人甲○○索償無著，
      自屬有害於被上訴人債權之行為，事理至明。是被上訴人
      訴請撤銷上訴人二人就附表所示不動產前述債權行為及物
      權行為，並請求上訴人己○○塗銷所有權移轉登，以回復
      登記至上訴人甲○○名下，於法有據。
（三）綜上所述，上訴人所辯，均不可採。被上訴人依民法第24
      4條第1項之規定，請求撤銷上訴人二人就附表所示不動產
      所為之債權行為及所有權移轉登記之物權行為，並依民法
      第244條第4項規定，併請求上訴人己○○將如附表所示不
      動產所有權移轉登記（登記字號為96年空白字第537020號
      ）予以塗銷以回復原狀，洵屬有據，應予准許。原審法院
      因而為上訴人敗訴之判決，依法並無不合。上訴人意旨仍
      執陳詞，指摘原判決為不當，求予廢棄改判，為無理由應
      予駁回。
六、本件事證已臻明確，兩造其餘攻擊防禦方法及所舉證據，經
    審酌結果，與本件判決結論均無影響，爰不一一論述，附此
    敘明。
據上論結，本件上訴為無理由，依民事訴訟法第449條第1項、第
78條、第85條第1項前段，判決如主文。
中    華    民    國    98    年    4     月    14    日
                  民事第三庭    審判長法  官  陳照德
                                      法  官  李平勳
                                      法  官  朱  樑
以上正本係照原本作成。
如對本判決上訴，須於收受判決送達後二十日內向本院提出上訴
書狀，其未表明上訴理由者，應於提出上訴後二十日內向本院提
出上訴理由書（須按他造人數附具繕本）。
上訴時應提出委任律師為訴訟代理人之委任狀。具有民事訴訟法
第四百六十六條之一第一項但書或第二項之情形為訴訟代理人者
，另應附具律師及格證書及釋明委任人與受任人有該條項所定關
係之釋明文書影本。
                                      書記官  陳妙瑋
中    華    民    國    98    年    4     月    15    日
                                                      Ｖ
附表（一）
一、土地
┌─┬──────────────────────────────────┐
│編│      土      地      坐      落                                    │                        │
│  ├───┬────┬────┬───┬──┬────────┬────┤
│號│縣  市│鄉鎮市區○   段   │地  號│地目│面積（平方公尺）│權利範圍│
├─┼───┼────┼────┼───┼──┼────────┼────┤
│一│臺中市│ 南屯區 ○ ○○段 │ 520  │ 建 │      941       │1萬分之 │
│  │      │        │        │      │    │                │240     │
└─┴───┴────┴────┴───┴──┴────────┴────┘
二、建物
┌─┬──┬───────┬───┬─────────────────┬────┐
│編│    │              │建築式│      建物面積（平方公尺）        │  權利  │
│  │    │基  地  坐  落│樣主要├───────────┬─────┤        │
│  │建號│--------------│建築材│樓    層    面    積  │附屬建物主│        │
│  │    │建  物  門  牌│料及房│                      │要建築材料│        │
│號│    │              │屋層數│合                計  │及用途    │  範圍  │
├─┼──┼───────┼───┼───────────┼─────┼────┤
│１│8815│臺中市南屯區大│鋼筋混│第6樓層：106.66       │ 陽台8.24 │  全部  │
│  │    │新段520地號   │凝土造│合   計：103.66       │          │        │
│  │    │--------------│、9層 │                      │          │        │
│  │    │臺中市南屯區  │樓房  │                      │          │        │
│  │    │大墩路501號6樓│      │                      │          │        │
│  │    │              │      │                      │          │        │
│  │    │              │      │                      │          │        │
│  ├──┼───────┴───┴───────────┴─────┴────┤
│  │備考│                                                                    │
└─┴──┴──────────────────────────────────┘
附表（二）支票及退票明細
編號  票     號    金    額    發 票 日   退 票 日
 一   VＺ0000000    000000元    96/12/25   96/12/25
 二   VＺ0000000    000000元    97/01/25   97/01/25
 三   VＺ0000000    000000元    97/01/10   97/01/10
 四   VＺ0000000    000000元    97/02/22   97/02/22


司法院資訊處製作；財團法人民間司法改革基金會備份。
